【裁判字號】    97,抗,175
【裁判日期】    970704
【裁判案由】    本票裁定
【裁判全文】
臺灣板橋地方法院民事裁定               97年度抗字第175號
抗  告  人  丙○○
              （目前於台北縣瑞芳風景區管理部服役中）
            乙○○○
相  對  人  國泰世華商業銀行股份有限公司
法定代理人  甲○○
上列抗告人因與國泰世華商業銀行股份有限公司等間本票裁定事
件，對於中華民國97年1 月24日本院97年度票字第808 號裁定提
起抗告，裁定如下：
    主  文
抗告駁回。
抗告程序費用新台幣壹仟元由抗告人連帶負擔。
    理  由
一、按執票人向本票發票人行使追索權時，得聲請法院裁定後強
    制執行，票據法第123 條定有明文。又本票執票人依上開法
    條之規定聲請時，此項聲請之裁定及抗告法院之裁定，僅依
    非訟事件程序，以審查強制執行許可與否，並無確定實體上
    法律關係存否之效力，如發票人就票據債務之存否有爭執時
    ，應由發票人提起確認之訴，以資解決（最高法院56年台抗
    字第714 號、57年台抗字第76號判例意旨參照）。提起抗告
    ，應於裁定送達後十日之不變期間內為之。但送達前之抗告
    ，亦有效力，民事訴訟法第487條載有明文。
二、本件相對人主張：伊執有抗告人為發票人，如原裁定所示之
    本票一紙，並免除作成拒絕證書，詎屆期提示未獲付款，依
    票據法第123 條聲請裁定許可強制執行等情，已據提出本票
    一紙為證，原裁定予以准許，即無不合。
三、抗告意旨略以：抗告人丙○○目前服役中，服役期間自96年
    8 月31日起至98年6 月29日止，每月薪餉僅有新台幣（下同
    ）8 仟元，已無力再支付本息，爰依據情勢變更原則，請求
    俟抗告人退伍後，再予執行，為此請求停止執行等語。然查
    ，抗告人丙○○以其目前資力狀況無法清償本息為由提起抗
    告，縱使所稱即使屬實，本件非訟程序不得加以審究，仍應
    為許可強制行之裁定。抗告意旨指摘原裁定不當，求予廢棄
    ，顯無理由，應予駁回。另抗告人乙○○○於97年1 月31日
    已收受原裁定（見本票裁定卷頁11），卻遲至97年5 月2 日
    始提出抗告，已逾抗告之不變期間，其抗告不合法，併予駁
    回。
四、據上論結，本件抗告人乙○○○之抗告為不合法，抗告人丙
    ○○之抗告為無理由，依非訟事件法第46條、第21條第2 項
    ，民事訴訟法第495 條之1 第1 項、第444 條第1 項前段、
    第449 條第1 項、第78條，裁定如主文。
中    華    民    國    97    年    7     月    4     日
                 民事第三庭   審判長法  官  朱耀平
                                    法  官  許月珍
                                    法  官  徐玉玲
以上正本係照原本作成。
抗告人韓天麟如不服本裁定，僅得於收受本裁定正本送達後10日
內，以原裁定適用法規顯有錯誤為理由併需委任律師，向本院提
出再抗告狀（須附繕本一份及繳納再抗告裁判費新台幣1,000 元
），經本院許可後紿可再抗告。
抗告人乙○○○不得再抗告。
中    華    民    國    97    年    7     月    8     日
                                    書記官  翁子婷


司法院資訊處製作；財團法人民間司法改革基金會備份。
